臺灣板橋地方法院交通件裁定　　　　　　　　　　　九十一年度交聲字第八一一號
　　原處分機關　交通部公路總局臺北區監理所
　　異　議　人　甲○○
右列受處分人因違反道路交通管理處罰條例案件，對於交通部公路總局臺北區監理所
於民國九十一年三月二十七日所為之處分（原處分案號：北監五字第裁四○─ＡＡＵ
二四二八七二號）聲明異議，本院裁定如左：
        主  文
異議駁回。
        理  由
一、異議意旨略以：異議人甲○○所有之車號ＣＫ—００四二號自用小客車車牌，於
    民國八十五年已申報遺失，並報請台北縣政府警察局土城分局備查在案，且已換
    領車號Ｆ八—七八四二號車牌，原處分機關裁決之車輛、違規行為人均與伊無涉
    ，為此不服原處分，請求撤銷等語。
二、按汽車駕駛人停車時間、位置、方式、車種不依規定者，處新台幣六百元以上一
    千二百元以下罰鍰，道路交通管理處罰條例第五十六條第一項第九款定有明文。
    經查，原處分機關以異議人所有之車號ＣＫ—００四二號自用小客車於八十九年
    一月十二日十八時四十六分許，佔用殘障停車格，依道路交通管理處罰條例第五
    十六條第一項第九款之規定，裁罰新台幣一千二百元，有台北市政府警察局舉發
    違反道路交通管理事件通知單一紙在卷可憑。再查，異議人所有之車號ＣＫ—０
    ０四二號車牌，固於八十五年七月十七日向台北縣政府警察局後埔派出所申報號
    牌遺失，並於同日向台北區監理所補發Ｆ八—七八四二號車牌，但又於同年七月
    十九日報稱自行尋獲該ＣＫ—００四二號車牌二面，惟並未繳回監理單位，有台
    北縣政府警察局板橋分局九十一年七月一日板警刑裁字第０九一００一七六九三
    號函、車輛車牌失竊資料查詢報表各一份在卷可憑。又懸掛ＣＫ—００四二號車
    牌之自用小客車，分別於八十九年十一月十四日二十時許在台北縣板橋市○○路
    ○段在消防栓前停車，及於九十年一月十日二十一時許在台北縣板橋市○○○路
    ○段在禁止臨時停車處所停車，分別經警舉發後，隨即於八十九年十一月十四日
    二十三時許、九十年一月十日二十二時許，由甲○○持其本人之普通大貨車駕駛
    執照、ＣＫ—００四二號行車執照，親自具領之事實，亦有台北縣信義拖吊保管
    場登記領結卡（具領人甲○○）、甲○○之駕駛執照、ＣＫ—００四二號行車執
    照影本各一份在卷可查，是上開ＣＫ—００四二號車牌顯然仍由異議人甲○○佔
    有使用之事實，應堪認定。異議人辯稱該ＣＫ—００四二號車牌已申報遺失，舉
    發之違規事實與其無涉云云，顯為其卸責之詞，難以採信。是異議人所辯，並無
    理由，本件異議人之違規事實明確，應堪認定。從而，原處分機關據以援引上開
    規定及違反道路交通管理事件統一裁罰標準及處理細則之規定，裁處異議人罰鍰
    新臺幣一千二百元，並無不當。本件異議無理由，應予駁回。
三、異議人甲○○明知其所有之車號ＣＫ—００四二號車牌並未遺失，在其管領占有
    中，卻向警察機關申報遺失，再向監理機關申請補發Ｆ八—七八四二號車牌後，
    復向警察機關報稱自行尋獲ＣＫ—００四二號車牌，而懸掛ＣＫ—００四二號車
    牌使用，涉犯刑法第一百七十一條未指定犯人誣告罪嫌、第二百十四條使公務員
    登載不實事項罪嫌部分，宜由台北縣政府警察局板橋分局檢具事證後，報告台灣
    板橋地方法院檢察署檢察官偵辦，附此敘明。
四、據上論斷，應依道路交通案件處理辦法第十九條，裁定如主文。
中      華      民      國    九十一    年      七      月    三十一    日
                                      臺灣板橋地方法院交通法庭
                                          法    官  楊  晉  佳
右正本證明與原本無異。
如不服本裁定，應於送達後五日內，向本院提出抗告狀。
                                          書 記 官  黃  介  南
中      華      民      國    九十一    年      八      月      六      日
